臺灣屏東地方法院刑事判決　　　　　　　95年度訴字第1028號
公　訴　人　臺灣屏東地方法院檢察署檢察官
被　　　告　甲○○
　　　　　　　　　　　號
選任辯護人　郭憲彰律師
　　　　　　曾慶雲律師
上列被告因偽造貨幣案件，經檢察官提起公訴（95年度偵字第5
617號）本院判決如下：
    主  文
甲○○行使偽造之通用紙幣，累犯，處有期徒刑年貳月，偽造
如附表所示之通用紙幣拾張均沒收。又行使偽造之通用紙幣，累
犯，處有期徒刑年貳月，偽造如附表所示之通用紙幣拾張均沒
收。應執行有期徒刑肆年陸月，偽造如附表所示之通用紙幣拾張
均沒收。
    事  實
一、甲○○曾因偽造貨幣案件，經臺灣高等法院台南分院以92年
    度上訴字第922 號判處有期徒刑1 年確定，並於民國94年8
    月27日因執行完畢。詎其於上開有期徒刑執行完畢後5 年內
    ，猶不思悔改，復意圖供行使之用，於95年9 月8 日17時許
    ，在屏東縣萬丹鄉廈南村下蚶47之17號，以一比四之比例，
    即以新台幣（下同）5000元之真鈔向綽號董娘之成年人（此
    部分另由警方偵辦中）兌換1000元、500 元之偽鈔共2 萬元
    後，分別基於行使偽造通用紙幣之犯意，為下列行使偽造通
    用紙幣之犯行：
  (一)於95年9 月中旬某日，在屏東縣高樹鄉○○村○○路168 號
    ，以偽鈔1000元1 張，向乙○○所經營之腳踏車店購買車鎖
    1 個，價值100 元，乙○○不察找900 元真鈔予甲○○，乙○○事後發覺，將該偽鈔撕毀丟棄。
  (二)於95年9 月中旬某日，在屏東縣高樹鄉○○村○○路15號，
    以1000元之偽鈔1 張，向丙○○所經營之雜貨店購買長壽香
    煙2 包，價值90元，丙○○不察找910 元予甲○○，丙○○
    事後發覺，將該偽鈔撕毀丟棄。
二、嗣於95年9 月15日10時45分許，甲○○騎乘車牌號碼P5J —
    168 號重機車，在屏東縣內埔鄉○○村○○街321 號前，因
    形跡可疑為警盤查，並經其同意，為警當場搜索查獲其意圖
    供行使之用之如附表所示1000元偽鈔9 張、500 元偽鈔1 張
    。
三、案經屏東縣警察局內埔分局報告臺灣屏東地方法院檢察署檢
    察官偵查起訴。
    理  由
壹、程序方面：
    本件證人乙○○、丙○○於警詢及偵查中之供述，雖係審判
    外之陳述，屬傳聞證據，然證人乙○○於偵查中之供述，已
    經具結，可供擔保其真實性，又證人乙○○、丙○○於警詢
    中之供述，雖未經具結，但被告於言詞辯論終結前均未爭執
    該等供述無證據能力，依刑事訴訟法第195 條之1 第2 項、
    第159 條之5 規定，應均認為有證據能力，而得作為證據。
貳、實體方面：
一、訊據被告對於上開犯罪事實，已坦白承認，且經證人乙○○
    、丙○○於警詢及偵查中證述明確，並有扣案之如附表所示
    之10張紙幣足資佐證，而該10張紙幣，經送請中央印製廠鑑
    定結果，認該10張紙幣中，如附表所示編號1 至5 號7 張仟
    元紙鈔，均係以彩色噴墨方式仿印，無凹版印紋凸起效果，
    無螢光纖維絲及螢光圖案，紙張非鈔券紙，水印以灰色墨在
    紙張背面仿製，以金屬箔膜黏貼於紙張正面其上，在黏貼塑
    膠箔膜（表面以彩色噴墨方式列印數字1000、菊花等圖案）
    方式仿條狀光影變化箔膜，正面左下角面額數字以亮光物質
    仿變色油墨，背面以黏貼金屬箔膜仿窗式光影變化安全線，
    背面左上角面額數字以噴墨方式仿變色油墨；如附表所示編
　　號6 至7 號2 張仟元紙鈔，均係以彩色噴墨方式仿印，無凹
  　版印紋凸起效果，紙張非鈔券紙，水印以灰色墨在紙張背面
　　仿製，安全線以灰色墨在紙張正面仿造，另以黏貼箔膜仿鈔
  　卷正面五段裸露部分，左下角面額數字以亮光物質仿折光變
    色油墨；如附表所示編號8 之伍佰元紙鈔1 張，則係以彩色
    噴墨方式仿印，無凹版印紋凸起效果，紙張非鈔券紙，水印
    以灰色墨在紙張背面仿製，安全線以灰色墨在紙張正面仿造
    ，另以黏貼箔膜仿鈔　卷正面五段裸露部分，左下角面額數
　　字以亮光物質仿折光變色油墨，因而認定該10張紙鈔均係偽
  　鈔，有該廠95年9 月28日中印發字第0950004551號函在卷可
    憑，足徵上開紙幣確係偽造之物無訛。從而，本案事證已甚
    明確，被告犯行洵堪認定。
二、按新臺幣係屬通用之紙幣，是核被告明知扣案如附表所示紙
    幣10張，均為偽造之通用紙幣，竟仍持以向不知情之乙○○
    、丙○○行使購物之行為，均係犯刑法第196 條第1 項之行
    使偽造通用紙幣罪。被告就附表所示紙幣10張，意圖供行使
    之用而收集偽造紙幣之低度行為，為其行使之高度行為所吸
    收，不另論以意圖供行使而交付偽造通用紙幣罪。至於行使
    偽造之通用紙幣以詐購物品，而詐得找取真實之通用紙幣及
    物品，本質上即含有詐欺之成分，自為行使偽造之通用紙幣
    行為所吸收（最高法院29年上字第1648號、42年度臺上字第
    41 0號判例參照），不另論詐欺取財罪。又被告前後二次行
    使偽造通用紙幣之行為，其犯罪時間、地點不同，且係分別
    基於行使偽造通用紙幣之犯意而為，應予分論併罰。另被告
    曾因偽造貨幣案件，經臺灣高等法院台南分院以92年度上訴
    字第922 號判處有期徒刑1 年確定，並於94年8 月27日因執
    行完畢等情，有臺灣高等法院被告前案紀錄表1 份在卷可稽
    ，其於受有期徒刑之執行完畢，5 年以內再犯本件有期徒刑
    以上之罪，為累犯，應依刑法第47條之規定加重其刑。爰審
    酌被告前有偽造貨幣案件之犯罪前科，經有期徒刑執行完畢
　　後，仍不知悔改，又再行使2 次偽造通用紙幣，每次行使1
  　張仟元之偽鈔，助長印製偽鈔之氣焰，危害國家金融秩序，
    且犯罪後遲至本院審理庭時始坦承犯行，態度尚可等一切情
    狀，分別量處如主文所示之刑，並定其應執行刑。另扣案如
    附表所示之偽鈔10張，均應依
　　刑法第200 條之規定，予以宣告沒收。
據上論斷，應依刑事訴訟法第299 條第1 項前段，刑法第196 條
第1 項、第200 條、第47條第1 項、第51條第5 款，刑法施行法
第1 條之1 第1 項、第2 項，判決如主文。
本案經檢察官靳隆坤到庭執行職務。
中　　華　　民　　國　　96　　年　　5 　　月　　29　　日
                  刑事第四庭    審判長法  官  莊鎮遠
                  　　　　　　　　　　法　官  王以齊
                                      法　官  王炳人
以上正本證明與原本無異。
如不服本判決應於收受本判決送達後十日內向本院提出上訴書狀，
其未敘述上訴理由者，並得於提起上訴後十日內向本院補提理由
書狀（均須按他造當事人之人數附繕本）「切勿逕送上級法院」
中　　華　　民　　國　　96　　年　　6 　　月　   1　　日
                                       書記官  潘豐益
※附表：
┌──┬─────┬────┬──┐
│編號│ 鈔票號碼 │  面額  │數量│
├──┼─────┼────┼──┤
│ 1  │BT994053YA│1,000元 │3 張│
├──┼─────┼────┼──┤
│ 2  │GR405767WA│1,000元 │1 張│
├──┼─────┼────┼──┤
│ 3  │GR405768WA│1,000元 │1 張│
├──┼─────┼────┼──┤
│ 4  │BS929965YA│1,000元 │1 張│
├──┼─────┼────┼──┤
│ 5  │EP101412YA│1,000元 │1 張│
├──┼─────┼────┼──┤
│ 6  │AS059907WF│1,000元 │1 張│
├──┼─────┼────┼──┤
│ 7  │EK002377XB│1,000元 │1 張│
├──┼─────┼────┼──┤
│ 8  │CP061899WG│  500元 │1 張│
└──┴─────┴────┴──┘
附錄本判決論罪科刑法條全文
中華民國刑法第196條第1項
（行使收集或交付偽造變造通貨、幣券罪）
行使偽造、變造之通用貨幣、紙幣、銀行券，或意圖供行使之用
而收集或交付於人者，處3 年以上10年以下有期徒刑，得併科5
千元以下罰金。
